【裁判字號】    89,易,1123
【裁判日期】    900621
【裁判案由】    傷害等
【裁判全文】
臺灣士林地方法院刑事判決                        八十九年度易字第一一二三號
    聲  請  人  臺灣士林地方法院檢察署檢察官
    被      告  乙○○
右列被告因傷害案件，經檢察官聲請簡易判決處刑（八十九年度偵字第四四六六號）
，本院認為不宜以簡易判決處刑（八十九年度簡字第九一七號），改依通常程序審理
，本院判決如左：
    主  文
乙○○傷害人之身體，處拘役參拾日，如易科罰金以參佰元折算壹日。
    事  實
一、乙○○為建明汽車客運股份有限公司（以下稱建明公司）之電機工，於民國八十
    九年五月二日晚上十時四十分許，在位於臺北市○○區○○路三五八巷之建明公
    司調度廠內，因薪資問題心生不滿，竟基於傷害之犯意，持廠內修車工具撬棒一
    把追打建明公司負責人丙○○，致成丙○○受有兩側手部、左側前臂、左膝及前
    胸多處擦挫傷等傷害。嗣建明公司員工甲○○聞聲前來，見狀欲搶下撬棒以制止
    ，亦遭乙○○持撬棒打到手指，致其受有右大拇指撕裂傷之傷害（甲○○部分業
    經撤回告訴），迄經其他員工聞訊趕來合力制止後報警查獲。
二、案經被害人丙○○訴由臺北市政府警察局內湖分局移送臺灣士林地方法院檢察署
    檢察官偵查後聲請簡易判決處刑。
    理  由
一、訊據被告乙○○矢口否認有何傷害犯行，辯稱：伊並沒有打到丙○○，丙○○所
    受傷害係其自行跌倒所致云云。然查，右揭犯罪事實，業據證人即被害人丙○○
    、甲○○於警訊時及偵查及本院調查時指訴詳明及證人即處理員警林百煉、李緯
    興、林如泮於偵查中證述處理過程無誤，此外，並有丙○○、甲○○二人診斷證
    明書各一紙附卷可稽，另有撬棒一把扣案足憑。被告前開執辯要屬空言否認，並
    無法提出任何可供調查之證據以實其說，已屬無從採信。綜上，其犯行事證明確
    ，應予依法論科。
二、核被告乙○○所為，係犯刑法第二百七十七條第一項之傷害罪。爰審酌被告僅因
    細故竟持撬棒此等重器毆打被害人及其智識程度、生活狀況、目的、方法、所生
    危害並犯罪後飾詞否認，且迄未賠償被害人等一切情狀，量處如主文所示之刑。
    又被告行為後，刑法第四十一條業於九十年一月十日修正公布，同年月十二日生
    效，舊法規定犯最重本刑三年以下有期徒刑以下之刑之罪，而受六個月以下有期
    徒刑或拘役之宣告，因身體、教育、職業、家庭之關係或其他正當事由，執行顯
    有困難者，得易科罰金，修正後刑法第四十一條第一項規定，凡犯最重本刑五年
    以下有期徒刑以下之刑之罪，而受六個月以下有期徒刑或拘役之宣告，均得易科
    罰金，比較新舊法之規定，修正後之新法對於本案被告尚無有利或不利，則仍應
    依刑法第二條第一項前段規定，適用裁判時之新法，併予宣告易科罰金之折算標
    準。至扣案撬棒一把雖係被告犯罪所用之物，惟該物係屬建明公司所有，此業經
    被告及證人丙○○供陳無訛，依法尚不得宣告沒收，附此敘明。
三、聲請簡易判決意旨另指訴被告有對於甲○○傷害及毀損丙○○所有行動電話手機
    等犯行，惟查：
  (一)對於甲○○傷害部分：刑法第二百七十七條第一項所定傷害罪，依據同法第二百
    八十七條規定係告訴乃論之罪，而此部分業據甲○○撤回告訴，有本院九十年四
    月二十三日訊問筆錄在卷可按，惟此部分聲請人既以與前開論罪科刑部分有連續
    犯之裁判一罪關係，爰不另為公訴不受理之諭知。
  (二)毀損丙○○所有行動電話手機部分：本院訊據被告堅決否認有何毀損系爭手機之
    行為，辯稱：該手機係丙○○自己跌倒時摔壞的等語。經查：
  (1)系爭手機於被告上開行為後，發現確已毀損，業據證人丙○○、甲○○證述無誤
    ，且經聲請人勘驗屬實，此有勘驗筆錄一份在卷可按，固應認為真實。
  (2)惟本院訊據證人丙○○證稱：被告一邊追打，我一邊跑，跌倒時手機放在我腰側
    邊，不清楚手機是否因跌倒而摔壞，是被救起時發現手機已壞，被告打我，我一
    直抵擋，我不知道手機如何壞了等語，是即被害人丙○○亦不能肯定當時手機是
    否確遭被告所擊毀，自不得僅因事後發現手機有損壞之事實，即認必係被告敲擊
    所致。
  (3)又依本案前敘案發過程觀之，被告基於傷害之犯意而有持撬棒毆打丙○○之行為
    固無疑義，惟當時是否確另存有毀損之犯意亦非無疑，即縱認系爭手機係遭被告
    以撬棒敲擊至毀，亦可能係因毆打丙○○時不慎誤擊，而事實上既有此等可能存
    在，並無其他積極證據可以證明被告確有毀損之故意，自應採有利於被告之認定
    ，不能認為構成故意毀損罪。
  (4)綜上，公訴人所舉證據既不足以證明被告確有毀損犯行，本院復查無何積極證據
    可以認定被告此部分罪行，然聲請人以此部分如構成犯罪，則與前開論罪科刑部
    分為有牽連犯之裁判上一罪關係，爰不另為無罪之諭知。
據上論斷，應依刑事訴訟法第四百五十二條、第二百九十九條第一項前段、刑法第二
百七十七條第一項、第二條第一項前段、第四十一條第一項前段、罰金罰鍰提高標準
條例第一條前段、第二條，判決如主文。
本案經檢察官黃惠玲到庭執行職務
中      華      民      國    九十      年      六      月  二十一    日
                                      臺灣士林地方法院刑事第一庭
                                          法  官  蕭  錫  証
右正本證明與原本無異。
如不服本判決，應於判決送達後十日內，向本院提出上訴狀。
                                          書記官  范  淑  芬
中      華      民      國      九十      年      六      月  二十六    日
附錄本案論罪科刑法條：
刑法第二百七十七條第一項：
  傷害人之身體或健康者，處三年以下有期徒刑，拘役或一千元以下罰金。


司法院資訊處製作；財團法人民間司法改革基金會備份。
